臺灣屏東地方法院刑事判決　　　　　　100年度簡上字第141號
上　訴　人　臺灣屏東地方法院檢察署檢察官
被　　　告　晏孝軍
上列上訴人因妨害名譽案件，不服本院100 年度簡字第852 號中
華民國100 年5 月31日第一審簡易判決（聲請簡易判決處刑案號
：99年度偵字第9257號），提起上訴，本院管轄之第二審合議庭
判決如下：
    主  文
上訴駁回。
晏孝軍緩刑貳年。
    事  實
一、晏孝軍與曾玫馨前因曬衣架（鐵製三角架）擺設地點發生爭
    執，竟基於妨害名譽之犯意，於民國99年3月24日7時30分許
    ，在屏東縣內埔鄉○○路368 巷8 號前，公然以「幹你娘」
    等言詞辱罵曾玫馨，以貶損曾玫馨人格。
二、案經曾玫馨訴由屏東縣政府警察局內埔分局報請臺灣屏東地
    方法院檢察署檢察官偵查後，聲請以簡易判決處刑。
    理  由
壹、證據能力方面：
    按傳聞法則之重要理論依據，在於傳聞證據未經當事人之反
    對詰問予以核實，乃予排斥，惟若當事人已放棄對原供述人
    之反對詰問權，於法院審判時表明同意該等傳聞證據可作為
    證據，基於證據資料愈豐富，愈有助於真實發現之理念，並
    貫徹刑事訴訟法修法加重當事人進行主義之精神，確認當事
    人對於證據能力有處分權之制度，傳聞證據經當事人同意作
    為證據，法院認為適當者，亦得為證據。本件被告晏孝軍（
    下稱被告）於本院言詞辯論終結前，對於卷附具有傳聞證據
    性質之證據，均已知其情，然未聲明異議，本院復斟酌各該
    證據並非非法取得，亦無證明力明顯過低之情形，以之作為
    證據，應屬適當，是依刑事訴訟法第159 條之5 第1 項規定
    ，應認該等證據均得採為證據。
貳、實體方面：
一、訊據被告晏孝軍對於上揭犯行坦承不諱，核與告訴人曾玫馨
    指述及證人曾先授證述之情節相符，並有案發之錄音光碟、
    該光碟之譯文及臺灣屏東地方法院檢察署檢察事務官之勘驗
    筆錄附卷可稽。又衡諸被告所辱罵「幹你娘」等言詞，已足
    以使聽聞之人覺得難堪，顯係對人格之貶抑，本件事證明確
    ，被告犯行堪予認定。
二、核被告所為，係犯刑法第309 條第1 項之公然侮辱罪。原審
    審酌被告僅因細故，未思以和平理性方式解決，竟在公眾場
    所出言侮辱告訴人，已對告訴人之人格造成一定程度之貶抑
    ，且迄今仍未與告訴人達成和解並獲得原諒，暨其犯後態度
    、前科素行、智識程度、家庭經濟狀況等一切情狀，量處罰
    金新臺幣伍仟元，並諭知易服勞役之折算標準，其認事用法
    並無不當，量刑亦稱妥適，上訴人循告訴人之請求以原審量
    刑過輕為由提起上訴，為無理由，應予駁回。
三、又被告前未曾因故意犯罪受有期徒刑以上刑之宣告，有台灣
    高等法院被告前案紀錄表附卷可稽，其於本院審理時並已取
    得告訴人即被害人諒解，其經此偵審程序及刑之宣告，當知
    所警惕而無再犯之虞，本院認其所宣告之刑，以暫不執行為
    適當，爰併諭知緩刑2 年，以啟自新。
四、應依刑事訴訟第455 條之1 第3 項、第368 條、刑法第74條
    第1 項第1 款，判決如主文。
本案經檢察官潘國威到庭執行職務。
中    華    民    國   100    年    8     月    31    日
                  刑事第三庭  審判長法  官   張世賢
                                    法  官   許嘉仁
                                    法  官   蕭筠蓉
不得上訴。
中    華    民    國   100    年    8     月    31    日
                                    書記官  粘嫦珠
附錄本判決論罪之法條：
刑法第309條：
公然侮辱人者，處拘役或 3 百元以下罰金。
以強暴犯前項之罪者，處1 年以下有期徒刑、拘役或5 百元以
下罰金。